臺灣臺北地方法院刑事裁定　
110年度聲字第1677號
聲  請  人
即  被  告  邱述語



選任辯護人  李  瑀律師
上列聲請人即被告因違反毒品危害防制條例案件（本院110年度
訴字第598號），聲請具保停止羈押，本院裁定如下：
    主  文
邱述語提出新臺幣貳拾萬元之保證金後，准予停止羈押，並限制
住居於○○市○○區○○路○段000巷00號，及自停止羈押之日起限制出
境、出海捌月。
    理  由
一、聲請意旨略以：聲請人即被告邱述語（下稱被告）已坦承全
    部犯行，就自身所涉案情毫無保留，並將所知案情全盤托出
    ，且積極配合審判，顯見被告已痛悔己過，並願坦然面對法
    律制裁；本件業經檢警持續跟監蒐證，相關證據保全非常完
    整，已無勾串證人、湮滅證據之虞。被告母親原有罹患癌症
    ，近日病情加劇，目前仍在台大醫院接受治療，請本院審酌
    限制住居及具保之羈押替代手段，准予將告交保停止羈押，
    給予被告能稍盡孝陪伴在母親身旁的機會等語。
二、按被告及得為其輔佐人之人或辯護人，得隨時具保，向法院
    聲請停止羈押；被告經法官訊問後，雖有第101條第1項或第
    101條之1第1項各款所定情形之一而無羈押之必要者，得逕
    命具保、責付或限制住居，刑事訴訟法第110條第1項、第10
    1條之2前段各定有明文。次按許可停止羈押之聲請者，應命
    提出保證書，並指定相當之保證金額；指定之保證金額，如
    聲請人願繳納或許由第三人繳納者，免提出保證書；許可停
    止羈押之聲請者，得限制被告之住居，刑事訴訟法第111條
    第1項、第3項、第5項分別定有明文。所謂停止羈押，乃指
    羈押原因仍在，但無羈押之必要，而以具保、責付或限制住
    居為其替代手段，亦即羈押裁定之效力仍然存續，僅其執行
    予以停止。而對被告所執行之羈押，其本質上係屬為保全被
    告，使刑事訴訟程序得以順利進行，或為保全證據，或為擔
    保嗣後刑之執行程序，而對被告所實施剝奪其人身自由之強
    制處分，是被告有無羈押之必要，自應由法院依有無上述羈
    押之目的而為目的性裁量。另依本章以外規定得命具保、責
    付或限制住居者，亦得命限制出境、出海，並準用第93條之
    2第2項及第93條之3至第93條之5之規定，刑事訴訟法第93條
    之6亦有明定。
三、被告因違反毒品危害防制條例案件，經本院受命法官於民國
    110年8月9日訊問後，認被告涉犯毒品危害防制條例第4條第
    6項、第3項之製造第三級毒品未遂罪嫌，犯罪嫌疑重大。前
    揭罪嫌為最輕本刑5年以上有期徒刑之罪，此等重罪本常伴
    有逃亡之高度可能，此乃趨吉避凶、脫免刑責、不甘受罰之
    基本人性，被告確有逃亡以規避日後審判及刑罰執行之強烈
    動機，有事實及相當理由足認被告有逃亡之虞；又被告雖坦
    承犯行，然就本案集團形成過程及被告與共同被告徐仁軍、
    王煌文間分工部分，供述尚有出入，足認仍有勾串之虞；本
    院復參被告所犯製造第三級毒品未遂罪嫌，扣得第三級毒品
    愷他命之先驅物質即第四級毒品鄰-氯苯基環戊基酮合計毛
    重約15萬3,850公克、純質淨重約5,251.4公克，其餘製造愷
    他命之化學原料重達140萬公克，數量甚鉅，嚴重破壞社會
    秩序與公共利益，經依比例原則衡量被告所犯情節、其犯行
    對社會秩序與公共利益可能造成之危害程度、國家刑事司法
    權之有效行使與被告人身自由私益及防禦權受限制之程度，
    認無從以具保、責付或限制住居等侵害較小之強制處分方式
    確保將來審判、執行程序之順利進行，故為確保國家追訴及
    刑罰權之行使，認本件有羈押之必要，爰依刑事訴訟法第10
    1條第1項第1款、第2款、第3款之規定，於同日裁定羈押在
    案(見本院訴字卷第68頁）。
四、依檢察官起訴之事實，被告本案所涉製造第三級毒品未遂罪
    嫌仍屬重大，有相當理由足認被告有逃亡之虞，而有羈押原
    因。惟被告自偵查中即執行羈押至今，已有相當時日，應當
    知所警惕；而本案業於110年10月1日辯論終結，被告及共同
    被告徐仁軍、王煌文均坦承全部犯罪事實，是本件已不存在
    與證人勾串證詞或湮滅證據之誘因；又被告母親罹患乳癌併
    骨轉移乙節，亦有國立臺灣大學醫學院附設醫院診斷證明書
    在卷可憑（見本院訴字卷第233頁），是本院綜合審酌上情
    及訴訟進行之程度，並權衡國家刑事司法權之有效行使、社
    會秩序及公共利益、被告人身自由之私益及防禦權受限制之
    程度，認現階段命被告以新臺幣20萬元具保，並予以限制住
    居於○○市○○區○○路○段000巷00號暨限制出境、出海8月等方
    式，作為羈押之替代手段，即足以對其形成拘束力，而得確
    保後續審理及執行程序順利進行，是本案尚無繼續羈押之必
    要，爰裁定如主文所示。另限制出境、出海部分，將由本院
    通知執行機關即內政部移民署及海洋委員會海巡署偵防分署
    執行之，附此敘明。
五、依刑事訴訟法第110條第1項、第111條、第93條之6、第121
    條第1項，裁定如主文。
中　　華　　民　　國　　110 　年　　10　　月　　13　　日
　　　　　　　　　刑事第十八庭  審判長法　官  宋雲淳
　　　　　　　　　
　　　　　　　　　                    法  官  魏小嵐
　　　　　　　　　
　　　　　　　　　                    法  官  范雅涵
上正本證明與原本無異。
如不服本裁定，應於裁定送達後5日內向本院提出抗告狀。因疫
情而遲誤不變期間，得向法院聲請回復原狀。
                                      書記官  彭自青
中　　華　　民　　國　　110 　年　　10　　月　　13　　日